【裁判字號】    97,易,1165
【裁判日期】    971127
【裁判案由】    竊盜
【裁判全文】
臺灣高雄地方法院刑事判決              97年度易字第1165號
公  訴  人  臺灣高雄地方法院檢察署檢察官
被      告  甲○○
                   （現於高雄戒治所執行中）
上列被告因竊盜案件，經檢察官提起公訴（97年度偵字第8555號
），本院判決如下：
    主  文
甲○○犯竊盜罪，處有期徒刑拾月。
    事  實
一、甲○○於民國97年1 月5 日晚間7 時許，前至其友人曾旭鴻
    所居位於高雄市○○區○○路61巷30弄7 號之住處借住，竟
    於借住期間即同年月6 日夜間某時，基於為自己不法所有之
    意圖，潛入上址3 樓乙○○之房間內，徒手竊取女用戒指1
    只及其上印有「菲利浦」字樣之紀念金幣1 枚，得手後旋即
    於同年月7 日上午7 時許，由不知情之曾旭鴻開車搭載而前
    往另一友人陳正忠（所涉收受贓物罪嫌另行偵辦）所居位於
    高雄市○○區○○路42巷55弄5 號之租屋處，嗣於同日上午
    8 、9 時許，與陳正忠2 人共同前至高雄市○○區○○路
    195 號「榮美珠寶銀樓店」，委由陳正忠將上開竊得之女用
    戒指1 只及紀念金幣1 枚出售予不知情之蔡韋梅香，所得贓
    款計新臺幣（下同）6,396 元則悉數由甲○○花用完畢。嗣
    因為警偵辦另案之搶奪案件，始循線查獲上情。
二、案經高雄市政府警察局左營分局移送臺灣高雄地方法院檢察
    署檢察官偵查起訴。
    理  由
壹、證據能力部分
    按被告以外之人於審判外之陳述，雖不符刑事訴訟法第159
    條之1 至第159 條之4 之規定，而經當事人於審判程序同意
    作為證據，法院審酌該言詞或書面陳述作成時之情況，認為
    適當者，亦得為證據；當事人、代理人或辯護人於法院調查
    證據時，知有同法第159 條第1 項不得為證據之情形，而未
    於言詞辯論終結前聲明異議者，視為有前項之同意，同法第
    159 條之5 已明揭其旨。本案本院用以認定被告犯罪事實存
    否之被告以外之人於審判外之言詞及書面陳述，雖為傳聞證
    據，然經檢察官及被告於本院審判時，均同意作為證據（見
    本院易字卷第15、16頁），另本院審酌其等陳述作成時之情
    況，均無任何不適當之情形，是依上開規定均得作為證據，
    合先敘明。
貳、實體部分
一、訊據被告甲○○固不否認其於97年1 月5 日及6 日係借住於
    曾旭鴻所居高雄市○○區○○路61巷30弄7 號之住處，且於
    97年1 月7 日與陳正忠共同前至高雄市○○區○○路195 號
    「榮美珠寶銀樓店」，委由陳正忠將戒指1 枚出售予不知情
    之蔡韋梅香等情，惟矢口否認為竊盜犯行，並辯稱其與陳正
    忠至銀樓變賣之物僅有戒指1 只而已，未曾變賣任何紀念金
    幣，而該枚戒指則是由其某位真實姓名不詳、綽號「阿成」
    之友人所交付用以償債之物品，並非其所竊得之物云云。經
    查：
  (一)上開犯罪事實，業據被害人即證人乙○○於警詢及偵查中證
    稱其所有之純金戒指1 枚及刻有菲利浦字樣之紀念金幣1 枚
    在家中遭竊等語（見警卷第22至24頁，偵卷第32、33頁），
    另證人曾旭鴻於警詢及偵查中證稱：「因為甲○○於97年1
    月5 日晚上19至20時左右來我家，甲○○說他沒地方住且身
    上沒錢，要暫住我家幾天，於1 月7 日早上7 時左右甲○○
    要我載他去陳正忠家（高雄市○○區○○路42巷55弄5 號）
    ，我載甲○○去陳正忠家後就去上班，我於1 月7 日中午12
    時左右，做工休息時間再去陳正忠家中，陳正忠告知我甲○
    ○有錢了，我就問陳正忠為何甲○○身上有錢，陳正忠告訴
    我，在早上8 至9 時甲○○曾拿金戒指及金幣要其拿去住處
    附近之榮美珠寶銀樓店（高雄市○○區○○路195 號）變賣
    ，所以甲○○身上就有錢，我問陳正忠，甲○○要其拿去變
    賣之金戒指及金幣特徵，陳正忠告訴我金幣上印有菲利浦字
    體，我就告訴陳正忠，甲○○偷竊我姊姊所有之金戒指及金
    幣，於是我與陳正忠立即前往榮美珠寶銀樓店（高雄市○○
    區○○路195 號）欲贖回所有之金戒指及金幣，但是老闆說
    金飾已經熔解了。」、「（問：你怎麼知道你姐姐的東西不
    見了？）是陳正忠講的，我於97年1 月7 日我帶甲○○去陳
    正忠家，因為甲○○身上都沒有錢，後來我中午休息時去找
    陳正忠，陳正忠說甲○○有拿金幣及戒指，陳正忠有告訴我
    特徵，金幣是菲利浦的金幣，因為我媽媽在菲利浦公司工作
    ，我有馬上回金子店問，但金子店老闆說已經熔掉了，我就
    趕緊回去我姐姐房間看，就發現金幣及金戒指不見了，因為
    我前不久才把我姐姐的金幣及金戒指拿去典當，之後回贖沒
    多久就不見了。」等語（見警卷第27、28頁，偵卷第110 、
    111 頁），核與證人陳正忠於警詢中證稱：「97年1 月7 日
    中午12時許曾旭鴻來我家中詢問我，為何甲○○身上有錢，
    我告訴曾旭鴻早上8 至9 時甲○○曾拿金戒指及金幣要我拿
    去我住處附近之榮美珠寶銀樓店變賣，所以甲○○身上就有
    錢，曾旭鴻一直詢問我甲○○要我拿去變賣之金戒指及金幣
    特徵，我告訴他金幣上印有菲利浦字體，曾旭鴻就向我說該
    金戒指及金幣是他姊姊的，甲○○偷竊他姊姊所得。」、「
    （問：本分局調閱榮美珠寶銀樓店原料金買進登記簿，發現
    97年1 月7 日登記賣主為你本人陳正忠，賣出金戒指1 只〈
    2 錢1 分6 厘〉金額為新臺幣6396元，該金戒指是否就是你
    所述甲○○竊取曾旭鴻姊姊之金戒指？為何僅登記金戒指？
    共變賣多少錢？）是的沒錯。銀樓是將金戒指與金幣合併登
    記及秤重。6396元。」、「（問：為何賣出金戒指係由你登
    記賣主資料？賣出金戒指甲○○有無共同前往？）因為甲○
    ○沒證件要我幫忙登記賣主證件資料。甲○○有一同去。」
    等語相符（見警卷第31、32頁），亦與證人即榮美珠寶銀樓
    店負責人蔡韋梅香於警詢及偵查中結證稱：「（問：97年1
    月7 日是否有人前來你所經營之榮美珠寶銀樓店變賣金飾〈
    何種品名、樣式〉？變賣金飾當時有幾人前來？時間？）有
    2 名男子持女用金戒指1 只及金幣1 枚前來變賣，由1 名叫
    陳正忠之男子持證件登記。共2 人前來。97年1 月7 日早上
    8 至9 時左右。」、「（問：警方所調閱之榮美珠寶銀樓店
    原料金買進登記簿，是否就是你所述之變賣金飾之品名？為
    何僅登記戒指〈2 錢1 分6 厘、金額6396元〉？）是的。因
    為方便僅登記戒指品名，且金幣重量及體型很小，所以與金
    戒指一起秤重並登記。」、「（問：事後有無他人前來貴店
    查詢變賣金飾之事〈時間〉？）97年1 月7 日12至13時左右
    ，有1 名男子前來詢問早上所變賣之物之樣式及種類，我有
    告知因該戒指上有鑲嵌人造石，需把人造石取下，已順便已
    熔解了。」、「（問：97年1 月7 日有沒有人在你們店內賣
    金飾？〈提示原料金買進登記簿〉）當天只有這筆交易，是
    打鉤的地方。」、「（問：當日情形？）當日有兩名男子進
    來賣，我就直接登記，我就請他簽名。」、「（問：他們賣
    何物？）1 個純金的女用戒指，上鑲人工碎鑽，重量大約1
    錢5 、6 分左右，1 個很小的紀念金幣，金幣我就沒有印象
    長什麼樣子，好像是什麼公司送的紀念金幣，重量只有幾分
    。」、「（問：你剛才表示當天，陳正忠跟1 名男子拿1 個
    金戒子、金幣，為何登記簿上面只有記載金戒子，重量是2
    錢1 分6 厘？）他們拿了金戒子、金幣，我們在登記時，通
    常會挑比較重的金飾來做代表來記載，這2 個東西加起來共
    重2 錢1 分6 厘，所以在登記簿上寫兩個的總重量。」等語
    相符（見警卷第34、35頁，偵卷第48、49頁），並有榮美珠
    寶銀樓店原料金買進登記簿在卷相佐（見警卷第37、38頁）
    ，足證被害人乙○○所有之女用戒指及金幣各1 枚確係遭被
    告竊取後，再由被告與其友人陳正忠共同持至銀樓變賣無訛
    。
  (二)又被告甲○○雖以上詞置辯，並主張得以榮美珠寶銀樓店內
    之監視錄影畫面為證云云。惟查被告委請其友人陳正忠一同
    前去榮美珠寶銀樓店所變賣之金飾，除有金戒指1 只外，尚
    有1 枚刻製有菲利浦字體之金幣，業經證人陳正忠及蔡韋梅
    香證述明確，已如前述，且關於被告與陳正忠前去上開銀樓
    變賣金飾當日之監視錄影畫面，早已刪除而未予保留，亦經
    證人蔡韋梅香於警詢及偵查中證述甚詳（見警卷第35頁，偵
    卷第49頁），是被告上揭所辯，尚無足採。再者，被告雖辯
    稱其前去上開銀樓變賣之金飾，係由綽號「阿成」之友人所
    交付用以償債之物云云，然其不僅無法提供該位「阿成」之
    真實姓名或年籍資料以供查證外，對於「阿成」積欠其債務
    金額之多寡，竟先於偵查中供稱該名「阿成」係欠其5000元
    （見偵卷第98頁），嗣於本院審判中又陳稱「阿成」係欠其
    8000元（見本院易字卷第17頁），益足見其前後供述反覆不
    一，顯屬事後卸責矯飾辯詞，洵無足採。
  (三)綜上，本件事證明確，被告前揭竊盜犯行，已堪認定，應依
    法論科。
二、核被告所為，係犯刑法第320 條第1 項之竊盜罪。爰審酌被
    告曾因強盜、竊盜等案件，經法院判處應執行有期徒刑8 年
    1 月（嗣經減刑為應執行有期徒刑8 年又15日）確定，於96
    年7 月20日假釋出監，復於假釋期間內因另犯他案而於97年
    7 月9 日遭撤銷（未構成累犯），有臺灣高等法院被告前案
    紀錄表1 份在卷可考，素行非佳，猶仍不知警惕，於假釋期
    間內再犯本案，且其正值青壯，不思以正當方法賺取財物，
    竟貪圖私慾，恣意竊取他人之物，侵害他人之財產安全，所
    為嚴重危害社會治安，敗壞社會風氣，且犯後又矯飾其詞否
    認犯行，毫無悔過之意，所得贓款業已悉數花用完畢，亦未
    賠償被害人任何財產上之損害，及其犯罪動機、目的、手段
    、所生危害等一切情狀，量處如主文所示之刑，以資懲儆。
    至公訴人雖就被告具體求處有期徒刑4 年等語，然本院衡酌
    上情，認量處上開刑度，已足懲戒被告本件犯行，是認檢察
    官求處之刑期尚屬過重，附此敘明。
據上論斷，應依刑事訴訟法第299 條第1 項前段，刑法第320 條
第1 項，刑法施行法第1 條之1 ，判決如主文。
本案經檢察官丙○○到庭執行職務
中    華    民    國    97    年    11    月    27    日
                    刑事第十二庭  法  官  葉文博
以上正本證明與原本無異。
如不服本判決應於收受本判決後10日內向本院提出上訴書狀，並
應敘述具體理由，如未敘述上訴理由者，應於上訴期間屆滿後20
日內補提理由書狀於本院（均須按他造當事人之人數附繕本）「
切勿逕送上級法院」。
中    華    民    國    97    年    11    月    27    日
                                  書記官  李柏親
附錄本件判決論罪科刑法條
中華民國刑法第320 條（普通竊盜罪、竊佔罪）
意圖為自己或第三人不法之所有，而竊取他人之動產者，為竊盜
罪，處5 年以下有期徒刑、拘役或5 百元以下罰金。
意圖為自己或第三人不法之利益，而竊佔他人之不動產者，依前
項之規定處斷。
前二項之未遂犯罰之。


司法院資訊處製作；財團法人民間司法改革基金會備份。
